臺灣屏東地方法院刑事判決　　　　　　　 94年度訴字第636號
公　訴　人　臺灣屏東地方法院檢察署檢察官
被　　　告　甲○○
上列被告因違反毒品危害防制條例案件，經檢察官提起公訴（94
年度毒偵字第420 號），本院裁定以簡式審判程序審理，茲判決
如下：
    主  文
甲○○連續施用第一級毒品，累犯，處有期徒刑壹年貳月。扣案
之海洛因拾肆包（淨重拾肆點零壹公克，空包裝重肆點柒伍公克
）沒收銷燬；又連續施用第二級毒品，累犯，處有期徒刑拾月，
扣案之甲基安非他命肆包（驗前毛重拾點伍公克，驗後毛重拾點
壹公克）沒收銷燬。應執行有期徒刑壹年拾月，扣案之海洛因拾
肆包（淨重拾肆點零壹公克，空包裝重肆點柒伍公克）、甲基安
非他命肆包（驗前毛重拾點伍公克，驗後毛重拾點壹公克），均
沒收銷燬。
    事  實
一、甲○○曾於民國90年及91年間因施用毒品案件，經本院以90
    年度易緝字第60號、91年度訴字第106 號判決分別處有期徒
    刑1 年2 月及1 年確定，又於91年間因詐欺案件，經臺灣高
    雄地方法院以91年度易字第3781號判決處有期徒刑3 月確定
    ，嗣由臺灣高雄地方法院再以92年度聲字第936 號裁定應執
    行有期徒刑2 年2 月，經入監執行後，於93年2 月26日縮短
    刑期假釋出獄，迄93年12 月12 日刑期屆滿，於所餘刑期內
    未經撤銷假釋，以已執行論。又曾因施用毒品案件，經送觀
    察、勒戒後，認無繼續施用毒品傾向，由本院以87年度訴緝
    字第32號判決免刑及臺灣屏東地方法院檢察署檢察官以87年
    度偵字第8229號為不起訴處分確定。復因施用毒品案件，經
    送強制戒治後，由臺灣屏東地方法院檢察署檢察官於88年9
    月4 日，以88年毒偵字第109 號聲請書聲請簡易判決處刑，
    於同年11月26日，經本院以88年屏簡字第371 號判處有期徒
    刑6 月確定，其強制戒治於91年6 月2 日執行完畢。詎猶不
    思悔改，竟於前開強制戒治執行完畢後5 年內，復基於施用
    第一級毒品海洛因之概括犯意，自93年4 月中旬某日起至94
    年8 月9 日止，在其屏東縣麟洛鄉○○村○○街16號住所內
    ，利用將海洛因滲入香菸點燃吸用之方式，以每日1 次之頻
    率，連續施用第一級毒品海洛因。另又基於施用第二級毒品
    甲基安非他命之概括犯意，於上開相同期間內，利用將甲基
    安非他命置入玻璃管內燒烤產生煙霧之方式，以每日1 次之
    頻率，在其前揭住所連續施用第二級毒品甲基安非他命。嗣
    於94年1 月12日16時10分許，經行政院海岸巡防署屏東機動
    查緝隊之隊員持本院核發之搜索票至甲○○之屏東縣麟洛鄉
    ○○村○○街16號住所搜索時，因於該處扣得海洛因14包（
    淨重14點01公克，空包裝重4 點75公克）、甲基安非他命4
    包（驗前毛重10點5 公克，驗後毛重10點1 公克）等物品，
    使承辦人員有確切證據對於甲○○施用毒品產生合理可疑後
    ，徵得甲○○之同意至機動查緝隊之隊部採尿送驗，發現其
    尿液分別呈現嗎啡（海洛因水解反應）及甲基安非他命陽性
    反應，因而查獲。
二、案經行政院海岸巡防屬屏東機動查緝隊移送臺灣屏東地方法
    院檢察署檢察官偵查起訴。
    理  由
一、上述事實，已據被告甲○○坦白承認，又其於94年1 月12日
    為警查獲後於警察局所採集之尿液經送檢驗結果，確呈嗎啡
    （海洛因之水解反應）及甲基安非他命陽性反應，有屏東縣
    衛生局94年1 月19日屏縣衛檢六字第940015號煙毒及麻醉藥
    品類委託檢驗結果通知書及臺灣檢驗科技股份有限公司94年
    6 月2 日編號KＺ000000000000號濫用藥物尿液檢驗報告各1
    紙可稽，此為鑑定機關本於專業知識及以精密儀器測試後所
    得之結論，自可憑信。而扣案之白色粉末狀物體共14包（淨
    重14點01公克，空包裝重4 點75公克），經法務部調查局鑑
    定之結果，均含有海洛因成分，至扣案之結晶狀物體共4 包
    （驗前毛重10點5 公克，驗後毛重10點1 公克）送驗後發現
    含有甲基安非他命成分之事實，亦有法務部調查局94年3 月
    17日調科壹字第240003503 號鑑定通知書1 紙、高雄醫學大
    學附設中和紀念醫院檢驗報告4 紙在卷可考，故被告自白施
    用海洛因及甲基安非他命，應與事實相符，而堪採信。又被
    告曾因施用毒品案件，經送觀察、勒戒後，認無繼續施用毒
    品傾向，由本院以87年度訴緝字第32號判決免刑及臺灣屏東
    地方法院檢察署檢察官以87年度偵字第8229號為不起訴處分
    確定。復因施用毒品案件，經送強制戒治後，由屏東地方法
    院檢察署檢察官於88年9 月4 日，以88年毒偵字第109 號聲
    請書聲請簡易判決處刑，於同年11月26日，經本院以88年屏
    簡字第371 號判處有期徒刑6 月確定，其強制戒治於91年6
    月2 日執行完畢等情，有臺灣高等法院被告全國前案紀錄表
    、臺灣屏東地方法院檢察署刑案資料查註紀錄表各1 份附卷
    足憑，故本案事證明確，被告於前開強制戒治完畢後5 年內
    ，再次施用海洛因及甲基安非他命之犯行，均堪以認定。
二、查海洛因、甲基安非他命分別係毒品危害防制條例第2 條第
    2 項第1 款、第2 款所定之第一級毒品及第二級毒品，不得
    非法持有、施用。故核被告施用海洛因之行為，係犯毒品危
    害防制條例第10條第1 項施用第一級毒品罪；其施用甲基安
    非他命之行為，則係犯同條例第10條第2 項施用第二級毒品
    罪。而其於施用海洛因與甲基安非他命前或後之持有海洛因
    與甲基安非他命犯行，各為其施用之高度行為所吸收，均不
    另論罪。被告除於94年1 月間某日起至同年5 月16日止之時
    間內施用海洛因及甲基安非他命外，又於前開犯罪事實欄所
    載時、地施用海洛因及甲基安非他命等事實，雖未據公訴人
    起訴，然本院認此部分與本案已起訴部分有連續犯之裁判上
    一罪關係，亦為起訴之效力所及，本院應併予審理。被告多
    次施用海洛因、甲基安非他命之行為，各均時間緊接，手法
    相同，所犯分別係犯罪構成要件相同之罪名，顯係基於概括
    犯意而反覆為之，應各依連續犯規定，分別論以1 罪，並均
    加重其刑。查被告前於90年及91年間因施用毒品案件，經本
    院以90年度易緝字第60號、91年度訴字第106 號判決分別處
    有期徒刑1 年2 月及1 年確定，又於91年間因詐欺案件，經
    臺灣高雄地方法院以91年度易字第3781號判決處有期徒刑3
    月確定，嗣由臺灣高雄地方法院再以92年度聲字第936 號裁
    定應執行有期徒刑2 年2 月，經入監執行後，於93年2 月26
    日縮短刑期假釋出獄，迄93年12月12日刑期屆滿，於所餘刑
    期內未經撤銷假釋，以已執行論之事實，有臺灣屏東地方法
    院檢察署刑案資料查註紀錄表及臺灣高等法院被告全國前案
    記錄表在卷可稽，而按連續行為之一部行為係在另一犯罪之
    有期徒刑執行完畢後五年以內，仍無解於累犯之成立（最高
    法院83年度臺上字第2813號參照），故其於5 年以內再犯本
    案有期徒刑之上述2 罪，均為累犯，應加重其刑，其有2 種
    刑之加重事由，均應遞加重之。而被告所犯之上述2 罪，犯
    意各別，行為互異，應分別論罪，合併處罰。爰審酌被告曾
    因施用毒品經觀察、勒戒及強制戒治後，仍未能戒斷其施用
    毒品之惡習，足見其陷溺已深，惟因施用毒品均僅係戕害其
    自己身心並無加害他人，犯罪後坦承犯行、態度尚稱良好等
    一切情狀，分別量處如主文所示之刑，並定其應執行刑。
三、扣案之白色粉末狀物體共14包（淨重14.01 公克，空包裝重
    4.75公克）含有海洛因成分，結晶狀物體共4 包（驗前合計
    毛重10.5公克，驗後合計毛重10.1公克）含有甲基安非他命
    成分等情，有前揭法務部調查局及高雄醫學大學附設中和紀
    念醫院之鑑定報告可按已如上所述，均應依毒品危害防制條
    例第18條第1 項前段之規定，沒收銷燬之；而前開甲基安非
    他命因鑑驗而耗損0.4 公克部分，因顯已滅失，不必再為沒
    收銷燬之諭知，併此敘明。
據上論斷，應依刑事訴訟法第273 條之1 第1 項、第299 條第1
項前段，毒品危害防制條例第10條第1 項、第2 項、第18條第1
項前段，刑法第11條、第47條、第56條、第51條第5 款，判決如
主文。
本案經檢察官鄭伊鈞到庭執行職務。
中　　華　　民　　國　　94　　年　　8 　　月　　19　　日
                  刑事第五庭    法  官  林柏泓
以上正本證明與原本無異。
如不服本判決應於收受本判決送達後十日內向本院提出上訴書狀，
其未敘述上訴理由者，並得於提起上訴後十日內向本院補提理由
書狀（均須按他造當事人之人數附繕本）「切勿逕送上級法院」
中　　華　　民　　國　　94　　年　　8 　　月　　22　　日
                                書記官  劉淑蓉
附錄法條：
毒品危害防制條例第10條
施用第一級毒品者，處 6 月以上 5 年以下有期徒刑。
施用第二級毒品者，處 3 年以下有期徒刑。
